【裁判字號】    95,抗,1364
【裁判日期】    950929
【裁判案由】    撤銷假處分
【裁判全文】
臺灣高等法院民事裁定                  95年度抗字第1364號
抗  告  人  乙○○原名陳珠玲.
上列抗告人因與相對人甲○○○間撤銷假處分事件，對於中華民
國95年8月23日臺灣板橋地方法院95年度全聲字第292號所為裁定
提起抗告，本院裁定如下：
    主      文
抗告駁回。
抗告訴訟費用由抗告人負擔。
    理      由
一、相對人於原法院聲請意旨略以：抗告人前依臺灣板橋地方法
    院（下稱原法院）91年度裁全字第3241號假處分裁定（下稱
    假處分裁定），並經原法院以91年度民執全字第1701號假處
    分執行程序（下稱假處分執行），查封伊所有如假處分裁定
    附表所示之不動產。茲因兩造間恢復原狀事件之假處分裁定
    本案訴訟（下稱本案訴訟），業經原法院91年度訴字第1017
    號、本院93年度上易字第409號民事判決（下合稱本案訴訟
    判決）抗告人敗訴確定，爰依民事訴訟法第530條、第533條
    之規定，聲請撤銷假處分裁定等情。原法院以相對人提出之
    證據經核尚無不合，且經調閱假處分裁定卷查對無訛，足徵
    抗告人已受本案訴訟敗訴判決確定，相對人所請為有理由，
    應予准許，因而裁定原法院於民國91年4月19日所為之假處
    分裁定撤銷。
二、抗告意旨則以：兩造間之本案訴訟，雖經本案訴訟判決伊敗
    訴確定，惟伊業已對本案訴訟判決提起再審之訴，爰依強制
    執行法第18條之規定，聲請停止執行，為此提起抗告，請求
    廢棄原法院裁定云云。
三、按假扣押之原因消滅、債權人受本案敗訴判決確定或其他命
    假扣押之情事變更者，債務人得聲請撤銷假扣押裁定。民事
    訴訟法第530條第1項定有明文。又上開規定，於假處分準用
    之，此觀諸民事訴訟法第533條本文之規定即明。
四、經查：
（一）相對人主張：抗告人前依假處分裁定聲請原法院以假處分
      執行，查封相對人所有如假處分裁定附表所示之不動產。
      嗣本案訴訟，業經本案訴訟判決抗告人敗訴確定等節，為
      抗告人所無異詞（見本院卷附抗告狀所載），並據相對人
      提出假處分裁定、假處分執行查封登記函、本案訴訟判決
      （含原法院91年度訴字第1017號民事判決、本院93年度上
      易字第409號民事判決）等影本為證（均附於原法院卷證
      物1、證物2），復經原法院調閱假處分裁定卷查對無誤，
      自堪信為真實。
（二）由是觀之，假處分裁定之債權人即抗告人，其本案訴訟既
      受敗訴判決確定，揆諸上開說明，相對人請求撤銷假處分
      裁定，於法即屬有據，應予准許。
（三）抗告人雖以：伊業對本案訴訟提起再審之訴云云。然按再
      審程序，係當事人或其繼受人對於已確定之終局判決，聲
      明不服，請求法院再開已終結之訴訟程序。經查，抗告人
      對於本案訴訟業已確定等節，既無異詞，則抗告人對於本
      案訴訟判決提起再審之訴程序，並無變更本案訴訟判決有
      確定力之事實。從而，抗告人以其對本案訴訟提起再審之
      訴為抗告理由，自非可採。
（四）末按，因法律上之事由，強制執行程序應依當時之狀態，
      予以凍結，使強制執行程序不能開始或續行者，稱之為強
      制執行之停止。而強制執行法第18條第2項所定各項事由
      ，即為強制執行法規定法院得為停止強制執行裁定之事由
      。因此，必為強制執行程序之債務人，始得依強制執行法
      第18條第2項規定聲請法院裁定停止強制執行。查本件係
      撤銷假處分裁定事件，非屬強制執行事件，抗告人亦非強
      制執行程序之債務人，焉得聲請裁定停止強制執行。是故
      ，抗告人謂依強制執行法第18條之規定，聲請停止執行云
      云，容有誤會，併予敘明。
五、準此，原法院因依相對人之聲請，撤銷假處分裁定，於法並
    無不合。抗告意旨指摘原裁定不當，求予廢棄改判，為無理
    由，應予駁回。
六、據上論結，本件抗告為無理由，裁定如主文。
中    華    民    國    95    年    9     月    29    日
                    民事第14庭
                        審判長法  官  許正順
                              法  官  魏麗娟
                              法  官  鍾任賜
正本係照原本作成。
不得再抗告。
中    華    民    國    95    年    10    月    3     日
                              書記官  王敬端


司法院資訊處製作；財團法人民間司法改革基金會備份。
